【裁判字號】    90,簡上,33
【裁判日期】    900525
【裁判案由】    毒品危害防制條例
【裁判全文】
臺灣高雄地方法院刑事判決                            九十年度簡上字第三三號
    上  訴  人  甲○○
    即  被  告
右列上訴人因違反毐品危害防制條例案件，不服本院高雄簡易庭八十九年度雄簡字第
一二五二號，中華民國九十年一月十一日第一審判決（聲請案號八十九年度毐偵字第
三八五七號），提起上訴，本院管轄第二審之合議庭判決如左：
    主  文
原判決撤銷。
甲○○連續施用第二級毐品，累犯，處有期徒刑陸月；如易科罰金，以參佰元折算壹
日。扣案之第二級毐品安非他命肆小包（驗前毛重伍點陸零公克，驗後毛重伍點伍伍
公克）、安非他命肆罐、夾鏈袋壹包裝（驗前毛重共壹佰陸拾點玖伍公克，驗後毛
重壹佰陸拾點玖零公克）、吸食器壹組、施用安非他命玻璃球貳支均沒收銷燬之。
    事  實
一、甲○○前於民國八十五年間，因違反麻醉藥品管理條例罪，經本院於八十六年六
    月十二日判處有期徒刑三月，於八十六年八月易科罰金執行完畢，仍不知悔悟。
    因施用毒品案件，前經台灣高雄地方法院檢察署檢察官聲請本院以八十七度毒聲
    字第三三三○號裁定送觀察、勒戒後，認有繼續施用毒品之傾向，再聲請本院以
    八十七年毒聲字第三七九七號裁定令入強制戒治處所施以強制戒治，嗣因強制戒
    治已屆滿三月成效評定為合格，再經聲請由本院以八十八年毒聲字二三九一號裁
    定停止戒治，所餘期間付保護管束，於保護管束期間，不知悔悟，繼續施用毒品
    遭查獲，再經台灣高雄地方法院檢察署檢察官聲請本院以八十八年毒聲字四○九
    八號裁定撤銷停止戒治，令入戒治處所繼續戒治，嗣強制戒治期滿，業經台灣高
    雄地方法院檢察署檢察官於八十九年三月十日以八十九年度戒毒偵字第三一三號
    不起訴處分確定在案。甲○○又不知悔改，其明知安非他命業經公告列為毒品防
    害防制條例第二條第二項之第二級毒品，不得非法持有、施用，竟猶不知戒絕，
    仍基於施用第二級毒品安非他命之概括犯意，自八十九年五月八日起至同年月二
    十五日止，在高雄市○○路與興中路交岔口附近居住處或其他隱蔽處施用第二毒
    品安非他命多次，為警於八十九年五月二十六日十二時三十分許，在高雄市新興
    區○○○路二十六號五樓五０六室處所為警查獲，並扣得第二級毐品安非他命四
    小包（驗前毛重五．六０公克，驗後毛重五．五五公克）、安非他命四罐及夾鏈
    袋一大包（驗前毛重一百六十三．九五公克，驗後毛重一百六十三．九０公克）
    、及專供施用毐品安非他命之吸食器一組、玻璃球二支等物。
二、案經高雄市政府警察局移請臺灣高雄地方法院檢察署檢察官聲請以簡易判決處刑
    。
    理  由
一、右開事實，業經被告甲○○於警、偵訊、本院審理中自白不諱，且有扣案如事實
    欄所示之物在卷可稽；又被告之尿液及扣案之晶體經送檢驗結果，尿液呈安非他
    命陽性反應，晶體為第二級毒品安非他命，此有高雄市政府衛生局煙毐尿液檢驗
    成績書乙紙、高雄醫學院附設中和紀念醫院檢驗報告單二紙附卷可稽。被告前曾
    於八十七年間，因施用毒品案件，經台灣高雄地方法院檢察署檢察官聲請本院裁
    定送觀察、勒戒後，認有繼續施用毒品之傾向，再聲請本院裁定令入強制戒治處
    所施以強制戒治，嗣因強制戒治期滿，業經台灣高雄地方法院檢察署檢察官於八
    十九年三月十日以八十九年度戒毒偵字第三一三號不起訴處分確定等事實，有上
    開不起訴處分書、本院被告全國前案記錄表、臺灣高雄地方法院檢察署刑案資料
    查註記錄表各一份在卷可稽。是其於五年內再犯本件毒品危害防制條例第十條第
    二項之罪，事證明確，應依法予以論科。
二、核被告所為，係犯毒品危害防制條例第十條第二項之罪。其施用毒品安非他命之
    行為，時間密接、犯罪構成要件相同，顯係基於概括犯意為之，應依連續犯規定
    論處，並加重其刑。又其施用毒品行為前，持有毒品之低度行為，為施用毒品之
    高度行為所吸收，不另論罪。被告前有如事實欄所載之犯罪科刑及執行情形，此
    有臺灣高雄地方法院檢察署刑案資料查註記錄表在卷可稽，其受有期徒刑執行完
    畢後，五年內再犯本件有期徒刑以上刑之罪，為累犯，依法加重其刑，爰遞加之
    。原審認被告罪證明確，予以論罪科刑，固非無見，惟查被告犯罪後刑法第四十
    一條已於九十年一月四日修正，同年月十日公佈，同年月十二日施行，修正後第
    四十一條第一項規定：「犯最重本刑為五年以下有期徒刑之刑之罪，而受六個月
    以下有期徒刑或拘役之宣告，因身體、教育、職業、家庭之關係或其他正當事由
    ，執行顯有困難者，得以一元以上三元以下折算一日，易科罰金。但確因不執行
    所宣告之刑，難收矯正之效，或難以維持法秩序者，不在此限。」，被告所犯施
    用第二級毐品罪，係最重本刑三年以下有期徒刑之罪，本屬得易科罰金之罪，然
    因新法有但書規定之限制，經新舊法比較結果，新法自較行為人為不利，依刑法
    第二條第一項但書規定，依修正前條文諭知易科罰金之折算標準，原審未及比較
    適用，尚有未洽；上訴意旨以原審量刑過重為由指摘原判決不當，固無理由，然
    原判決既有上開可議之處，應由本院將原判決撤銷改判。審酌被告已有施用毒品
    前科，又曾經經強制戒治期滿為不起訴處分後，猶不知警惕，再次施用，惟念及
    施用毒品行為係自戕身心之行為、施用時間非長等一切情狀，量處如主文所示之
    刑，並諭知易科罰金之折算標準，以資懲儆。扣案之第二級毐品安非他命四小包
    （驗前毛重五．六０公克，驗後毛重五．五五公克）、安非他命四罐及夾鏈袋一
    包裝（驗前共毛重一百六十三．九五公克，驗後毛重一百六十三．九０公克）係
    毐品，吸食器一組、玻璃球二支則為專供施用毐品之器具，不問屬於犯人與否，
    均應依同條例第十八條第一項前段之規定沒收銷燬之。至於扣案之海洛因殘渣粉
    末夾鏈袋一只、海洛因（罐裝一罐、夾鏈袋裝三包）、電子秤二台、空夾鏈袋二
    大包、分裝勻五支、呼叫器一具、行動電話五具、新台幣（以下同）二萬八千元
    ，難認與被告本件施用第二級毐品安非他命有關，均不宣告沒收，附此敘明。
據上論斷，應依刑事訴訟法第四百五十五條之一第三項、第三百六十九條第一項前段
、第三百六十四條、第二百九十九條第一項前段，毒品危害防制條例第十條第二項、
第十八條第一項前段、刑法第二條第一項但書、第十一條、第五十六條、第四十七條
、修正前第四十一條，罰金罰鍰提高標準條例第二條，判決如主文。
本案經檢察官林慧美到庭執行職務
中    華    民    國      九十      年      五      月      二十五      日
                                      臺灣高雄地方法院刑事第三庭
                                        審判長法  官  宋明中
                                              法  官  李淑惠
                                              法  官  簡志瑩
右正本證明與原本無異。
不得上訴。
                                              書記官  林宜正
中    華    民    國      九十      年      五      月      二十五      日


司法院資訊處製作；財團法人民間司法改革基金會備份。
